【裁判字號】    97,再易,21
【裁判日期】    971017
【裁判案由】    拆除地上物
【裁判全文】
臺灣臺中地方法院民事裁定              97年度再易字第21號
再審原告    乙○○
訴訟代理人  丙○○
再審被告    甲○○
上列當事人間請求拆除地上物事件，再審原告對於民國97年5月2
日本院97年度簡上字第43號確定判決，提起再審之訴，本院裁定
如下：
    主  文
再審之訴駁回。
再審訴訟費用由再審原告負擔。
    理  由
一、按提起再審之訴之期間應於30日之不變期間內提起；前項期
    間自判決確定時起算，判決於送達前確定者，自送達時起算
    ；其再審之理由發生或知悉在後者，均自知悉時起算；不得
    上訴之簡易程序第二審判決，於宣示時確定，民事訴訟法第
    500條第1項、第2項前段、第436條之1第3項、第398條第2項
    前段分別定有明文。又提起再審之訴之程式應依民事訴訟法
    第501條第1項第4款表明再審理由，及關於再審理由並遵守
    不變期間之證據，此為必須具備之程式，其未表明者無庸命
    其補正（最高法院60年台抗字第538號、61年台再字第137號
    判例意旨參照）。其未依民事訴訟法第501條第1項第4款後
    段規定，記載遵守不變期間之證據者，不屬民事訴訟法第12
    1條第1項規定，書狀不合程式或有其他欠缺之情形，審判長
    毋庸裁定定期命其補正，即得以其訴為不合法，逕以裁定駁
    回之（最高法院81年台抗字第178號判決參照）。
二、本件再審意旨略以：再審原告係重大傷患者，處境堪憐，再
    審被告請求拆除之系爭建物係再審原告及家人賴以居住生活
    之處，而系爭建物並無超出再審原告之持分，且建物前面有
    重要樑柱支撐建物，若逕予拆除，恐有危害建物之正常使用
    ；再者，系爭建物現場荒廢，拆除系爭建物並無意義，再審
    被告執意訴請拆除，實無理由。爰依民事訴訟法第496條第1
    項第13款規定，對原確定判決提起再審之訴等語。
三、經查本院97年度簡上字第43號再審原告與再審被告間請求拆
    除地上物事件，經本院民國97年5月2日宣示判決，因該判決
    訴訟標的價額未逾新臺幣150萬元，屬不得上訴第三審之案
    件，而於宣示時確定。該確定判決並於97年5月7日送達於再
    審原告，再審原告雖仍於97年5月16日向本院民事庭提起第
    三審上訴，本院民事庭並於97年6月3日以該案件屬不得上訴
    第三審之案件裁定駁回上訴，並於同年6月6日將該裁定送達
    予再審原告而確定，此已據本院調前開案卷查閱屬實，則再
    審之訴30日不變期間，不論自前開判決送達之翌日（97年5
    月8日）起，或自前開裁定送達之翌日（97年6月7日），並
    扣除在途期間三日，算至97年6月10日或97年7月10日即已屆
    滿，乃再審原告延至97年7月15日始向本院提起本件再審之
    訴，此有再審之訴狀（一）上所蓋之本院收件戳章可證，是
    再審原告提起再審之訴，顯已逾30日不變期間，再審原告復
    未依民事訴訟法第501條第1項第4款後段之規定於書狀表明
    遵守不變期間之證據，或提出再審之理由知悉在後之事由，
    顯與民事訴訟法第500條第1項、第2項之規定不相符。且再
    審原告僅就原確定判決關於事實之認定為爭執，並未就原確
    定判決有何民事訴訟法第496條、第497條所列再審事由為指
    摘，亦難認再審原告業已具體表明法定再審事由，揆諸前揭
    說明，本件再審之訴為不合法，應予駁回。
四、據上論結，本件再審之訴為不合法，依民事訴訟法第502條
    第1項、第95條、第78條，裁定如主文。
中    華    民    國    97    年    10    月    17    日
                  民事第二庭  審判長法  官  許秀芬
                                    法  官  涂秀玲
                                    法  官  楊國精
以上正本係照原本作成。
本裁定不得抗告。
中    華    民    國    97    年    10    月    17    日
                                      書記官


司法院資訊處製作；財團法人民間司法改革基金會備份。
